【裁判字號】    99,易,1484
【裁判日期】    990622
【裁判案由】    竊盜
【裁判全文】
臺灣板橋地方法院刑事判決              99年度易字第1484號
公  訴  人  臺灣板橋地方法院檢察署檢察官
被      告  甲○○
輔  佐  人  乙○○
即被告之母
上列被告因竊盜案件，經檢察官提起公訴（99年度偵字第9307號
），本院判決如下：
    主  文
甲○○竊盜，處罰金新臺幣伍仟元，如易服勞役以新臺幣壹仟元
折算壹日。
    事  實
一、甲○○曾因竊盜案件，於民國（下同）98年8 月31日，經本
    院以98年度簡字第6349號刑事簡易判決各判處罰金新臺幣3,
    00 0元、3,000 元，應執行罰金新臺幣5,000 元確定，因於
    98年11月4 日至98年11月8 日易服勞役而執行完畢（不致使
    本案犯行構成累犯）。詎其猶不知心生警惕，竟意圖為自己
    不法之所有，於99年1 月30日16時15分許，在燦坤實業股份
    有限公司中和民樂店〈下簡稱燦坤中和民樂店〉（位於臺北
    縣中和市○○街122 號），趁店員不注意之際，徒手竊取店
    員丙○○所管領之超級點歌霸多媒體影音平台（下稱點歌機
    ）1 臺，得手後旋即離開。迨99年2 月9 日14時許，丙○○
    於店內盤點時，發現短少1 臺點歌機，經調閱監視器錄影畫
    面，始查悉上情。
二、案經燦坤實業股份有限公司訴由臺北縣政府警察局中和第二
    分局移送臺灣板橋地方法院檢察署檢察官偵查起訴。
    理  由
一、訊據被告甲○○坦承於前開時間至燦坤中和民樂店，並拿取
    店內之點歌機觀看且未置放原處一事；惟矢口否認竊盜犯行
    ，辯稱：伊沒有拿，也不會賣，伊把點歌機放在地上就走了
    ，伊只是看一下而已，想看看背面而已，想看看那台點歌機
    是做什麼用的，伊用手拿點歌機起來看，因為右手痛所以才
    把點歌機放在地上，右手抬不起來才沒有拿回去放在原來的
    位置云云。
二、經查：
（一）上開犯罪事實，業據證人即燦坤中和民樂店店員丙○○於
      檢察官偵查中指證綦詳，且有與其所述相符之店內監視錄
      影畫面翻拍照片6 幀（見臺灣板橋地方法院檢察署99年度
      偵字第9307號卷第15頁至第17頁）附卷足憑。
（二）雖被告前詞置辯，然經本院當庭勘驗卷附燦坤中和民樂店
      店之監視錄影光碟，經被告確認畫面中之人即伊，勘驗結
      果為：「4:00:25 至4:00:44 －被告將放置於貨架最上
      層之點歌機拿起觸碰並觀看。4:00:55 －被告蹲下後離
      去。4:11:46 －被告將點歌機拿起低頭，畫面上看不見
      點歌機，被告復抬頭，至4:12:55 時貨架第2 層多1 黑影
      （即點歌機），而貨架最上層原放置點歌機位置已未見點
      歌機，被告離開。4:14:58 －被告復回到點歌機貨架，
      於4:15:09 被告低頭走靠近放置點歌機之貨架，至4:15:2
      5 被告持續低頭，且拿取該貨架第2 層之點歌機。4:15
      :49 －被告轉身手部有不明動作，身體站立停留該處後離
      開，而自其最後拿取點歌機至離開之過程，並沒有蹲下的
      動作。」（見本院99年6 日8 日準備程序筆錄）。據此，
      核與被告所辯情形不符，其竊盜犯行已屬灼然。
三、從而，本案事證已臻明確，被告犯行洵堪認定，自應依法論
    科。
四、核被告甲○○所為，係犯刑法第320 條第1 項之竊盜罪。爰
    審酌被告因竊盜案件，經執行完畢，業如前述，竟不知心生
    悔悟，因貪圖一己之私利而為本案犯行之犯罪動機、目的、
    手段、所生危害及其品行、智識程度（重度智障－見臺灣板
    橋地方法院檢察署99年度偵字第9307號卷第14頁之中華民國
    殘障手冊影本）、犯罪後之態度等一切情狀，量處如主文所
    示之刑，並諭知如易服勞役之折標準，以資懲儆。
據上論斷，應依刑事訴訟法第299 條第1 項前段，刑法第320 條
第1 項、第42條第3 項，刑法施行法第1 條之1 第1 項、第2 項
前段，判決如主文。
本案經檢察官黃明絹到庭執行職務。
中    華    民    國    99    年    6     月    22     日
                  刑事第八庭  法  官  陳鴻清
以上正本證明與原本無異。
如不服本判決，應於判決送達後10日內敘明上訴理由，向本院提
出上訴狀 (應附繕本) ，上訴於臺灣高等法院。其未敘述上訴理
由者，應於上訴期間屆滿後20日內向本院補提理由書「切勿逕送
上級法院」。
                              書記官  黃頌棻
中    華    民    國    99    年    6     月    22    日
附錄本案論罪科刑法條全文：
刑法第320 條：
意圖為自己或第三人不法之所有，而竊取他人之動產者，為竊盜
罪，處五年以下有期徒刑、拘役或五百元以下罰金。
意圖為自己或第三人不法之利益，而竊佔他人之不動產者，依前
項之規定處斷。
前二項之未遂犯罰之。

司法院資訊處製作；財團法人民間司法改革基金會備份。
